臺灣嘉義地方法院行政訴訟裁定
110年度續收字第136號
聲  請  人  內政部移民署

代  表  人  鐘景琨  



代  理  人  黃鈺峰  
相  對  人
即受收容人  DAO VAN YEN
00000000000000

上列聲請人因相對人違反入出國及移民法事件，聲請續予收容，
本院裁定如下：
　　主　文
甲 ○○ ○     續予收容。
　　理　由
一、按暫予收容期間屆滿前，內政部移民署認有繼續收容之必要
    者，應於期間屆滿5日前附具理由，向法院聲請裁定續予收
    容；行政法院認續予收容之聲請為有理由者，應為續予收容
    之裁定，入出國及移民法第38條之4第1項、行政訴訟法第23
    7條之14第2項後段定有明文。而受收容人有下列情形之一，
    具收容事由：1.無相關旅行證件，不能依規定執行。2.有事
    實足認有行方不明、逃逸或不願自行出國之虞。3.受外國政
    府通緝。又受收容人符合下列情形之一，得不予收容：1.精
    神障礙或罹患疾病，因收容將影響其治療或有危害生命之虞
    。2.懷胎5個月以上或生產、流產未滿2個月。3.未滿12歲之
    兒童。4.罹患傳染病防治法第三條所定傳染病。5.衰老或身
    心障礙致不能自理生活。6.經司法或其他機關通知限制出國
    。此觀入出國及移民法第38條第1項、第38條之1第1項即明
    。是行政法院審理續予收容之聲請事件，應審查是否具備收
    容事由、有無得不予收容之情形及收容之必要性等，以確保
    強制驅逐出國處分之執行，如具備收容事由，且無為其他收
    容替代處分可能，非予收容顯難強制驅逐出國者，自得予收
    容。
二、聲請意旨略以：相對人即受收容人甲 ○○ ○     於民國108
    年10月22日因觀光免簽證入境，因於108年11月5日期限屆滿
    而在臺逾期停留。嗣於110年7月4日遭查獲，並於隔日（5日
    ）經聲請人處分強制驅逐出國，且基於如未予收容顯難強制
    驅逐出國，亦於同日為暫予收容處分，並交由聲請人所屬南
    區事務大隊嘉義縣專勤隊所屬臨時收容所收容。相對人係逾
    期停留，現正由聲請人辦理遣送相關手續，仍有逃逸之虞，
    復無親友可為其具保，無法為替代收容處分，爰依入出國及
    移民法第38條之4第1項之規定，聲請裁定續予收容等語。
三、經查：
㈠、聲請人主張相對人原係因觀光免簽證入境之外國人，在臺逾
    期停留。後於110年7月4日經查獲，並於隔日（5日）處分強
    制驅逐出國，且基於相對人逾期停留，有事實足認有行方不
    明、逃逸或不願自行出國之虞，是以處分暫予收容之事實，
    業據其提出聲請人110年7月5日移署南嘉縣勤字第00000000
    號強制驅逐出國處分書、移署南嘉縣勤字第00000000號暫予
    收容處分書、警詢筆錄、內政部移民署南區事務大隊嘉義縣
    專勤隊調查筆錄、外人入出境資料檢視、相對人指紋卡片等
    為證，且為相對人所不爭執，應為事實。
㈡、相對人身體健康，無罹患任何疾病，並無入出國及移民法第3
    8條之1前開規定之得不予收容之事由，亦經本院訊問相對人
    無訛，故聲請人主張相對人無該條得不予收容之事由，亦可
    採信。
㈢、相對人在臺停留遭查獲，有事實足認有行方不明、逃逸或不
    願自行出國之虞，且在國內並無穩定家庭關係等情亦為相對
    人所自承，是以聲請人主張依相對人之情狀，無法以入出國
    及移民法第38條第2項規定收容替代處分代替收容，亦堪認
    定，相對人既係逾期停留，且無得不予收容之事由，依相對
    人之情況，亦無法以收容替代處分代收容，聲請人認相對人
    逾期停留，處分強制驅逐出國，同時處分暫予收容，依法自
    無違誤。
㈣、相對人既係逾期停留，且無穩定家庭關係，現正由聲請人辦
    理遣送作業中，是以相對人之收容原因仍然存在，應認有繼
    續收容之必要，依入出國及移民法第38條之4第1項之規定，
    應認本件聲請為有理由，故相對人應續予收容。
四、據上論結，依行政訴訟法第237條之14第2項後段，裁定如主
    文。
中　　華　　民　　國　　110 　年　　7 　　月　　12　　日
　　　　　　　　　行政訴訟庭　法　官　唐一强
以上正本與原本無異。
如不服本裁定，應於送達後5日內，依行政訴訟法第237條之16第
1項規定，向本院提出抗告狀。
中　　華　　民　　國　　110 　年　　7 　　月　　12　　日
                              書記官  黃妍爾